臺灣高等法院刑事判決
108年度原上訴字第138號
上  訴  人  
即  被  告  張振浩



指定辯護人  唐德華律師
上列上訴人即被告因違反藥事法案件，不服臺灣桃園地方法院10
8年度審原訴字第25號，中華民國108年6月26日第一審判決（起
訴案號：臺灣桃園地方檢察署107年度偵字第27629號），提起上
訴，本院判決如下：
    主  文
上訴駁回。               
    事實及理由
一、經本院審理結果，認第一審以上訴人即被告張振浩犯藥事法
    第83條第1項之轉讓禁藥罪，共2罪，各判處有期徒4月，並
    定其應執行刑為有期徒刑6月，認事用法及量刑均無不當，
    應予維持，並引用第一審判決書記載之事實、證據及理由（
    如附件）。
二、被告上訴意旨略以：被告犯後自白無隱，態度良好並有悔意
    ，且為原住民，育有一子二女，家中經濟全賴被告平日以鐵
    工為業，自應適用刑法第59條規定，減輕其刑，原審量刑明
    顯過重，已逾法律所規定之範圍，違反罪刑相當、比例、公
    平原則云云。惟查刑法第59條酌量減輕其刑之規定，必其犯
    罪之情狀顯可憫恕者，認科以法定最低刑度仍嫌過重者，始
    得為之。而所謂「犯罪之情狀顯可憫恕」，必須犯罪另有特
    殊之原因與環境等情，而在客觀上足以引起一般同情，認為
    即予宣告法定最低度刑期猶嫌過重者而言。被告雖坦承犯行
    ，然其明知甲基安非他命危害人體健康，竟仍轉讓予女友施
    用共2次，由其行為之原因與環境等情，客觀上實無可取足
    憐之處，況由藥事法第83條第1項之法定刑「7年以下有期徒
    刑，得併科新臺幣5000萬元以下罰金」觀之，亦難謂有何情
    輕法重，在客觀上足以引起一般同情而顯可憫恕之處，自無
    適用刑法第59條規定酌減其刑之餘地。原判決關於科刑部分
    ，業於理由內具體說明其審酌之根據及理由，既未逾越法定
    刑度，客觀上亦不生明顯失出失入之裁量權濫用，再參酌上
    開藥事法第83條第1項轉讓禁藥罪之法定刑，原審就被告所
    犯轉讓禁藥共2罪，各量處有期徒刑4月，僅略高於法定最低
    度刑，難謂有何上訴意旨所稱失之過重、違反罪刑相當、比
    例、公平原則之違誤。至上訴意旨所指被告之生活狀況等情
    ，縱於科刑時併予斟酌，仍難認原審所量定之刑有何失之過
    重。原審就科刑裁量權之行使，既未逾越法律所規定之範圍
    ，或濫用其權限，自不能遽指為違法或不當。被告上訴對原
    審裁量職權之適法行使，仍執前詞，指摘原審量刑過重，為
    無理由，應予駁回。
三、被告經合法傳喚，無正當理由不到庭，爰不待其陳述逕行判
    決。
據上論斷，應依刑事訴訟法第373條、第368條、第371條，判決
如主文。
本案經檢察官陳幸敏到庭執行職務。
中　　華　　民　　國　　109 　年　　4 　　月　　16　　日
                  刑事第十六庭  審判長法　官  葉騰瑞
                                      法　官  廖紋妤 
                                      法　官  陳芃宇
以上正本證明與原本無異。
如不服本判決，應於收受送達後20日內向本院提出上訴書狀，其
未敘述上訴之理由者並得於提起上訴後20日內向本院補提理由書
（均須按他造當事人之人數附繕本）「切勿逕送上級法院」。
                                      書記官  李佳芬
中　　華　　民　　國　　109 　年　　4 　　月　　24　　日